臺灣高雄地方法院刑事判決              100年度訴字第673號
公  訴  人  臺灣高雄地方法院檢察署檢察官
被      告  何婉婷
上列被告因妨害風化案件，經檢察官提起公訴（99年度偵字第28
015 號），茲因被告就被訴事實為有罪之陳述，經告知簡式審判
程序意旨，並聽取公訴人及被告意見後，本院裁定依簡式審判程
序審理，判決如下：
    主      文
何婉婷共同犯圖利公然猥褻罪，處拘役伍拾日，如易科罰金，以
新臺幣壹仟元折算壹日。緩刑貳年。
    事實及理由
一、本院認定之犯罪事實及證據，與附件檢察官起訴書之記載相
    同，均引用之。
二、核被告何婉婷所為，係犯刑法第234 條第2 項之圖利公然猥
    褻罪。其就前開犯行與同案被告王韻玲、王婷萱、呂雅芳（
    原名呂貞伶）、張琪、姚惠文有犯意聯絡及行為分擔，均為
    共同正犯。爰審酌被告何婉婷之年齡、品行、智識能力、犯
    罪動機、手段、情狀、對於法益所生侵害之程度，其為76年
    11月30日出生、受有高職肄業教育程度、從事家管之人，有
    警詢年籍資料附卷可參，並據其在本院審理時自陳在卷，本
    件犯罪時年22歲，前無因犯罪經法院判刑確定之紀錄，有臺
    灣高等法院被告前案紀錄表1 份在卷可按，並考量其為賺取
    小利而犯罪之動機，受僱於KTV 內從事裸露表演供男客觀賞
    而為猥褻行為之手段及情狀，對於社會善良風俗所生影響之
    程度，及其犯罪後於本院審理時已知坦認犯行，犯後態度尚
    可等一切情狀，量處如主文所示之刑，又審酌其年齡、職業
    、收入、社會地位等節，並諭知易科罰金之折算標準如主文
    所示，以資儆懲。
三、又被告何婉婷前無因犯罪經法院判刑之紀錄，已如前述，其
    此因年輕識淺、一時失慮而誤蹈法網，嗣後既已坦承犯行並
    知所悔悟，另犯罪後於100 年4 月間甫產下一子，有戶籍資
    料附卷可憑，現並專職從事家管工作，諒經此偵審程序及刑
    之宣告，應無再犯之虞，茲考量其尚有幼子必須照顧，不宜
    稍離，是前開所宣告之刑自以暫不執行為適當，爰並諭知緩
    刑2 年，以啟自新。
據上論斷，應依刑事訴訟法第273 條之1 第1 項、第299 條第1
項前段，刑法第28條、第234 條第2 項、第41條第1 項前段、第
74條第1 項第1 款，刑法施行法第1 條之1 ，判決如主文。
本案經檢察官吳明駿到庭執行職務
中    華    民    國    100   年    9     月    16    日
                    刑事第十九庭  法  官  陳松檀
以上正本證明與原本無異。
如不服本判決應於收受本判決後送達後10日內向本院提出上訴書
狀，其未敘述上訴理由者，並得於提起上訴後10日內向本院補提
理由書狀（均須按他造當事人之人數附繕本）「切勿逕送上級法
院」
中    華    民    國    100   年    9     月    16    日
                                  書記官  洪季杏

附錄本判決論罪之法條：
中華民國刑法第234條
意圖供人觀覽，公然為猥褻之行為者，處1 年以下有期徒刑、拘
役或3 千元以下罰金。
意圖營利犯前項之罪者，處2 年以下有期徒刑、拘役或科或併科
1 萬元以下罰金。
【附件】
臺灣高雄地方法院檢察署檢察官起訴書
                                     99年度偵字第28015號
    被      告  文致強  男  42歲（民國○○年○○月○日生）
                        住臺南縣新營市○○街11巷12之1號
                        國民身分證統一編號：Ｚ000000000號
    被      告  汪俊雄  男  35歲（民國○○年○○月○○日生）
                        籍設花蓮縣瑞穗鄉瑞美村自強新村85
                        號
                        現住高雄市前金區○○○路234號4樓
                        之8
                        國民身分證統一編號：Ｚ000000000號
    被      告  葉大煒  男  36歲（民國○○年○○月○○日生）
                        籍設高雄縣橋頭鄉○○村○○路六和
                        巷42號
                        現住高雄市前金區○○○路234號4樓
                        之8
                        國民身分證統一編號：Ｚ000000000號
    被      告  王韻玲  女  23歲（民國○○年○月○○日生）
                        籍設高雄市鹽埕區○○○路269號12
                        樓之30
                        現住高雄市○○區○○路559號
                        國民身分證統一編號：Ｚ000000000號
    被      告  何婉婷  女  23歲（民國○○年○○月○○日生）
                        住高雄縣大寮鄉○○村○○街169號
                        4樓
                        國民身分證統一編號：Ｚ000000000號
    被      告  王婷萱  女  19歲（民國○○年○月○日生）
                        籍設高雄縣岡山鎮○○路169號
                        現住高雄市三民區○○○路100號11
                        樓之11
                        國民身分證統一編號：Ｚ000000000號
    被      告  呂雅芳  女  23歲（民國○○年○月○日生）
                        住高雄市○○區○○街89號
                        國民身分證統一編號：Ｚ000000000號
    被      告  張  琪  女  37歲（民國○○年○月○日生）
                        籍設新竹縣尖石鄉玉峰村馬美11號
                        現住高雄市○○區○○路265號之2
                        國民身分證統一編號：Ｚ000000000號
    被      告  姚惠文  女  22歲（民國○○年○月○日生）
                        籍設高雄市新興區○○○路36號8樓
                        之4
                        現住高雄市三民區○○○路55-7號2
                        樓之8
                        國民身分證統一編號：Ｚ000000000號
上列被告等因妨害風化案件，業經偵查終結，認應提起公訴，茲
將犯罪事實及證據並所犯法條分敘如下︰
        犯罪事實
一、葉大煒於民國98年間因妨害風化案件，經臺灣高雄地方法院
    以99年度訴字第86號判決處有期徒刑3月確定，於99年7月27
    日易科罰金執行完畢；姚惠文於98年間，因毒品危害防制條
    例案件，經臺灣高雄地方法院判處有期徒刑2月確定，於99
    年8月9日易科罰金執行完畢。
二、文致強係高雄市前金區市○○路242之38、39、40號10樓「
    水悅視聽KTV 」（登記夏姿視聽社）之實際負責人，並僱用
    汪俊雄、葉大煒擔任服務生，2人負責帶領男客進入包廂消
    費及清潔服務；另僱用王韻玲、何婉婷、王婷萱、呂貞伶（
    原名呂雅芳）、張琪、姚惠文擔任坐檯小姐。文致強、汪俊
    雄、葉大煒3人共同基於意圖使女子與他人為猥褻之行為，
    而媒介、容留以營利之犯意聯絡，媒介、容留上開成年女子
    共同意圖營利而基於公然猥褻之犯意聯絡，於99年8月17日
    ，在該店內多數人得共聞共見之包廂內，與來店之不特定男
    客從事足以挑起男客性慾之脫衣秀舞及陪酒等猥褻行為，消
    費方式為每位男客每次新臺幣2500元，至客人所給予之小費
    則由坐檯小姐自取。嗣於99年8月17日上午1時10分許，在上
    址A3號包廂內，王韻玲、何婉婷、王婷萱、呂貞伶裸露全身
    ，與警方所喬裝之男客正從事脫衣陪酒之猥褻行為時；另在
    A9包廂內，張琪、姚惠文裸露全身，與男客谷春雷、潘家富
    正從事脫衣陪酒之猥褻行為時，為警持搜索票執行搜索，當
    場查獲，並扣得電梯管控鑰匙1支、監視器主機1台、交戰手
    則2本、坐檯單據2張、打卡單1張。
二、案經高雄市政府警察局新興分局移送偵辦。
        證據並所犯法條
一、證據清單與待證事實：
┌──┬─────────────┬─────────────┐
│編號│ 證據方法                 │待證事實                  │
├──┼─────────────┼─────────────┤
│1   │被告文致強於警詢、偵訊之供│文致強係水悅視聽KTV負責人 │
│    │述                        │，並僱用僱用汪俊雄、葉大煒│
│    │                          │擔任服務生，僱用王韻玲、何│
│    │                          │婉婷、王婷萱、呂貞伶、張琪│
│    │                          │、姚惠文擔任坐檯服務小姐女│
│    │                          │侍。                      │
├──┼─────────────┼─────────────┤
│2   │被告汪俊雄於警詢、偵訊之供│1.汪俊雄受僱於文致強在水悅│
│    │述                        │  視聽KTV 擔任少爺，負責引│
│    │                          │  領男客進入包廂，並在包廂│
│    │                          │  做清潔服務。            │
│    │                          │2.進入水悅視聽KTV 之電梯均│
│    │                          │  受文致強控制。          │
├──┼─────────────┼─────────────┤
│3   │被告葉大煒於警詢、偵訊之供│葉大煒受僱於文致強在水悅視│
│    │                          │聽KTV 擔任服務生，負責帶領│
│    │                          │男客進入包廂消費。        │
├──┼─────────────┼─────────────┤
│4   │被告王韻玲於警詢、偵訊之供│1.文致強係水悅視聽KTV之負 │
│    │述                        │  責人。                  │
│    │                          │2.水悅視聽KTV有從事脫衣、 │
│    │                          │  陪酒之猥褻行為。        │
│    │                          │3.文致強指示坐檯女服務生進│
│    │                          │  入包廂內為男客脫衣、陪酒│
│    │                          │  。                      │
├──┼─────────────┼─────────────┤
│5   │被告何婉婷於警詢、偵訊之供│1.何婉婷受僱於文致強在水悅│
│    │述                        │  視聽KTV擔任服務生       │
│    │                          │2.葉大煒通知何婉婷進入A3包│
│    │                          │  廂為男客脫衣、跳舞、陪酒│
│    │                          │  。                      │
├──┼─────────────┼─────────────┤
│6   │被告王婷萱於警詢、偵訊之供│1.文致強係水悅視聽KTV之負 │
│    │述                        │  責人。                  │
│    │                          │2.文致強通知王婉萱進入A3包│
│    │                          │  廂，並指示王韻玲、何婉婷│
│    │                          │  、王婷萱、呂貞伶為男客脫│
│    │                          │  衣、陪酒。              │
│    │                          │3.汪俊雄、葉大煒於王韻玲等│
│    │                          │  服務生在包廂內為男客脫衣│
│    │                          │  陪酒時，不會進入包廂內。│
├──┼─────────────┼─────────────┤
│7   │被告呂貞伶於警詢、偵訊之供│1.文致強係水悅視聽KTV之負 │
│    │述                        │  責人。                  │
│    │                          │2.葉大煒曾告知在包廂內要脫│
│    │                          │  衣陪酒。                │
│    │                          │3.水悅視聽KTV有從事脫衣、 │
│    │                          │  陪酒之猥褻行為。        │
├──┼─────────────┼─────────────┤
│8   │被告張琪於警詢、偵訊之供述│1.張琪係水悅視聽KTV之服務 │
│    │                          │  生。                    │
│    │                          │2.汪俊雄通知張琪進入A9包廂│
│    │                          │  內為男客跳舞。          │
├──┼─────────────┼─────────────┤
│9   │被告姚惠文於警詢、偵訊之供│1.姚惠文受僱於文致強在水悅│
│    │述                        │  視聽KTV擔任服務生。     │
│    │                          │2.文致強通知姚惠文進入A9包│
│    │                          │  廂為男客跳舞。          │
├──┼─────────────┼─────────────┤
│10  │證人谷春雷、潘家富警詢之證│1.葉大煒負責帶領男客入包廂│
│    │述及偵迅之具結證述        │  消費。                  │
│    │                          │2.水悅視聽KTV女服務生王韻 │
│    │                          │  玲、張琪、姚惠文在A9包廂│
│    │                          │  內為男客谷春雷、潘家富脫│
│    │                          │  衣、陪酒，並與男客為撫摸│
│    │                          │  胸部、下體之猥褻行為。  │
│    │                          │3.張琪、姚惠文於警方查獲前│
│    │                          │  一方鐘才穿上衣服。      │
│    │                          │4.葉大煒進入包廂服務男客時│
│    │                          │  ，親見張琪、姚惠文全身裸│
│    │                          │  露為男客陪酒，應知悉水悅│
│    │                          │  視聽KTV有從事脫衣、陪酒 │
│    │                          │  等猥褻行為。            │
├──┼─────────────┼─────────────┤
│11  │高雄市政府警察局新興分局製│水悅視聽KTV有脫衣、陪酒等 │
│    │作之職務報告、臨檢現場檢查│猥褻行為。                │
│    │紀錄各1份                 │                          │
├──┼─────────────┼─────────────┤
│12  │如事實欄所載之物扣案、現場│水悅視聽KTV有脫衣、陪酒等 │
│    │蒐證照片28張              │猥褻行為。                │
└──┴─────────────┴─────────────┘
二、核被告文致強、汪俊雄、葉大煒3人所為，均係犯刑法第231
    條第1 項之意圖使女子與他人為猥褻之行為，而媒介、容留
    以營利罪嫌；被告王韻玲、何婉婷、王婷萱、呂貞伶、張琪
    、姚惠文6人所為，係犯刑法第234條第2項意圖營利公然猥
    褻罪嫌。被告文致強、汪俊雄、葉大煒3人，就上開意圖使
    女子與他人為猥褻之行為，而容留、媒介以營利之犯行，有
    犯意聯絡與行為分擔，請論以共同正犯。至媒介之低度行為
    ，應為容留之高度行為所吸收，不另論罪。被告王韻玲、何
    婉婷、王婷萱、呂貞伶、張琪、姚惠文6人，就上開意圖營
    利公然猥褻之犯行，有犯意聯絡與行為分擔，請論以共同正
    犯。被告葉大煒、姚惠文前曾犯如犯罪事實欄所載之罪，此
    有本署刑案資料查註紀錄表在卷可憑，於刑執行完畢後5年
    內故意再犯本罪，請依累犯規定加重其刑論處。另扣案如犯
    罪事實欄所載之物，併請依法宣告沒收。
三、依刑事訴訟法第251條第1項提起公訴。
    此  致
臺灣高雄地方法院
中    華    民    國    99    年    12    月    24    日
                              檢察官  黃雯麗
上正本證明與原本無異
中    華    民    國   100    年    1     月    4     日
                              書記官  李元正
所犯法條：
中華民國刑法第231條第1項
（圖利使人為性交或猥褻罪）
意圖使男女與他人為性交或猥褻之行為，而引誘、容留或媒介以
營利者，處5年以下有期徒刑，得併科10萬元以下罰金。以詐術
犯之者，亦同。
公務員包庇他人犯前項之罪者，依前項之規定加重其刑至二分之
一。
中華民國刑法第234條第2項
（公然猥褻罪）
意圖供人觀覽，公然為猥褻之行為者，處1年以下有期徒刑、拘
役或3千元以下罰金。
意圖營利犯前項之罪者，處2年以下有期徒刑、拘役或科或併科
1萬元以下罰金。